```{r licencia, echo=FALSE}
#Copyright 2021 Daniel Martín-Moreno Romero
#
#Licensed under the Apache License, Version 2.0 (the "License");
#you may not use this file except in compliance with the License.
#You may obtain a copy of the License at
#
#    http://www.apache.org/licenses/LICENSE-2.0
#
#Unless required by applicable law or agreed to in writing, software
#distributed under the License is distributed on an "AS IS" BASIS,
#WITHOUT WARRANTIES OR CONDITIONS OF ANY KIND, either express or implied.
#See the License for the specific language governing permissions and
#limitations under the License.
```
title: "SIPRUVA: Informe de tratamiento de Ouliers"
author: "Daniel Martín-Moreno Romero"
date: "`r Sys.Date()`"
output:
  html_document: default
---

```{r setup, include=FALSE}
knitr::opts_chunk$set(echo = TRUE)
library(ggplot2)
library(corrplot)
library(rpart)
library(rpart.plot)
library(caret)
library(dplyr)
library(e1071)
```

## Analisis de datasets transformados de Excel a CSV

```{r dataset a leer}
fileAnyo1 <-"ruta_anyo1.csv"
fileAnyo2 <-"ruta_anyo2.csv"
fileAnyo3 <-"ruta_anyo3.csv"
```

Carga de los datasets fusionados

```{r carga de resultados}
entradasanyo1.df<-read.csv(fileAnyo1, encoding="latin1",header = TRUE,sep = ",",na.strings = "")
entradasanyo2.df<-read.csv(fileAnyo2, encoding="latin1",header = TRUE,sep = ",",na.strings = "")
entradasanyo3.df<-read.csv(fileAnyo3, encoding="latin1",header = TRUE,sep = ",",na.strings = "")

entradas.df=rbind(entradasanyo1.df,entradasanyo2.df)
entradas.df=rbind(entradas.df,entradasanyo3.df)

names(entradas.df)
head(entradas.df)
```

Esto nos carga un dataset original de `r nrow(entradas.df)` filas con un total de `r sum(entradas.df$neto)` kilogramos netos, sobre el que apicamos operaciones de limpieza de datos

Preparamos los datos filtrando las filas sobre las que no podemos calcular los kilopuntos y ajustando gluconico, todo a partir de las medidas correctoras ya especificadas
```{r limpieza de filas con valores nulos}
entradas.df=entradas.df[!(is.na(entradas.df$potasio)),]
entradas.df=entradas.df[!(is.na(entradas.df$acidez)),]

entradas.df$gluconico[is.na(entradas.df$gluconico)]=0

#hay una forma mas elegante de hacer esto, con una orden como la siguiente

#redondeamos los valores de los datos de entrada para que coincidan con los valores dados a los vectores para el calculo de kilopuntos
entradas.df$grado=round(entradas.df$grado,1)
entradas.df$gluconico=round(entradas.df$gluconico,2)
entradas.df$acidez=round(entradas.df$acidez,2)
entradas.df$temperatura=round(entradas.df$temperatura,2)

entradas.df=entradas.df[entradas.df$tipoUva %in% c("BLANCA AIREN","UVA BLANCA AIREN"),]

```

Hasta ahora tenemos `r nrow(entradas.df)` filas de uva blanca. Obtenemos los estadísticos básicos de las variables candidatas del modelo
```{r estadisticos}
summary(entradas.df[,c(10,12:14,16)])
```

Aparentemente obtenemos unos valores fuera de lo normal en acidez y en glucónico, vamos a generar unos gráficos de boxplot 
```{r boxplot}
par(mfrow=c(1,2))
boxplot(entradas.df$acidez, main="Distribución de la acidez")
boxplot(entradas.df$gluconico, main="Distribución del glucónico")
```

## Medida correctora 

Aplicamos filtrado de filas para las que tienen los valores de acidez y de glucónico fuera de lo normal, y volvemos a mostrar los boxplots
```{r correccion}
entradas.df=entradas.df[entradas.df$acidez<100,]
entradas.df=entradas.df[entradas.df$gluconico<100,]
par(mfrow=c(1,2))
boxplot(entradas.df$acidez, main="Distribución de la acidez (*)")
boxplot(entradas.df$gluconico, main="Distribución del glucónico (*)")
```

# Conclusiones 

Para las entradas de uva blanca Airén, objeto de nuestro estudio, se han detectado dos valores anormales de acidez y uno de glucónico. Se filtrarán las entradas de uva correspondientes en el informe definitivo
