```{r licencia, echo=FALSE}
#Copyright 2021 Daniel Martín-Moreno Romero
#
#Licensed under the Apache License, Version 2.0 (the "License");
#you may not use this file except in compliance with the License.
#You may obtain a copy of the License at
#
#    http://www.apache.org/licenses/LICENSE-2.0
#
#Unless required by applicable law or agreed to in writing, software
#distributed under the License is distributed on an "AS IS" BASIS,
#WITHOUT WARRANTIES OR CONDITIONS OF ANY KIND, either express or implied.
#See the License for the specific language governing permissions and
#limitations under the License.
```
---
title: "SIPRUVA: Informe de cálculo de kilopuntos y comprobación corrección algoritmo"
author: "Daniel Martín-Moreno Romero"
date: "`r Sys.Date()`"
output:
  html_document: default
---

```{r setup, include=FALSE}
knitr::opts_chunk$set(echo = TRUE)
library(ggplot2)
library(corrplot)
library(rpart)
library(rpart.plot)
library(caret)
library(dplyr)
library(e1071)
```

## Analisis de datasets transformados de Excel a CSV

```{r dataset a leer}
file <-"ruta"
periodo <- "anyo3"

pesoGrado = 45
pesoAcidez = 15
pesoPotasio = 15
pesoGluconico = 25

umbral=0.0101


```

Análisis del dataset `r file`

```{r carga de resultados}
entradas.df<-read.csv(file, encoding="latin1",header = TRUE,sep = ",",na.strings = "")

names(entradas.df)
```

Esto nos carga un dataset original de `r nrow(entradas.df)` filas con un total de `r sum(entradas.df$neto)` kilogramos netos, sobre el que apicamos operaciones de limpieza de datos

Preparamos los datos filtrando las filas sobre las que no podemos calcular los kilopuntos o que no son UVA BLANCA AIREN
```{r limpieza de filas con valores nulos, echo=TRUE}
entradas.df=entradas.df[!(is.na(entradas.df$potasio)),]
entradas.df=entradas.df[!(is.na(entradas.df$acidez)),]
entradas.df=entradas.df[!(is.na(entradas.df$gluconico)),]
entradas.df=entradas.df[!(is.na(entradas.df$kilopuntos)),]


entradas.df$tipoUva={
  if (grepl("anyo1",periodo))
    substring(entradas.df$tipoUva,6)
  else
    substring(entradas.df$tipoUva,10)
}
entradas.df=entradas.df[entradas.df$tipoUva=="UVA BLANCA AIREN",]

#hay una forma mas elegante de hacer esto, con una orden como la siguiente
#drop_na <- c("rad")
#housing.data.2 <- housing.data[  complete.cases(housing.data[,!(names(housing.data))%in% drop_na]),]
```

```{r redondeo valores y filtrado de tipo de uva, echo=FALSE}
#redondeamos los valores de los datos de entrada para que coincidan con los valores dados a los vectores para el calculo de kilopuntos
entradas.df$grado=round(entradas.df$grado,1)
entradas.df$gluconico=round(entradas.df$gluconico,2)
entradas.df$acidez=round(entradas.df$acidez,2)
entradas.df$temperatura=round(entradas.df$temperatura,2)

```

calculamos los kilopuntos finalmente para `r nrow(entradas.df)` filas, una vez filtradas las filas con NAs y que no son UVA BLANCA AIREN
```{r calculo kilopuntos, echo=FALSE}
kilopuntosDesdeFila <- function(fila){
  
  puntosGrado=0
  puntosAcidez=0
  puntosGluconico=0
  puntosPotasio=0
  
  if (fila[1]<9)
      puntosGrado=0
  else if (fila[1]>13)
      puntosGrado=pesoGrado
  else
      puntosGrado = pesoGrado-((pesoGrado/41)*(13-fila[1])*10)

  if (fila[2]<3.01 | fila[2]>8.49)
      puntosAcidez=0
  else if (fila[2]<7.01 & fila[2]>4.49)
      puntosAcidez=pesoAcidez
  else if (fila[2]>=3.01 & fila[2]<=4.49)
      puntosAcidez=(fila[2] - 3)*100*pesoAcidez/149
  else
      puntosAcidez=(8.5 - fila[2])*100*pesoAcidez/149

  if (fila[3]<=1500)
      puntosPotasio=pesoPotasio
  else if (fila[3]>=3000)
      puntosPotasio=0
  else
      puntosPotasio=pesoPotasio - (fila[3]-1500)*pesoPotasio/1500

  if (fila[4]<=0)
      puntosGluconico=pesoGluconico
  else if (fila[4]>2.5)
      puntosGluconico=0
  else
      puntosGluconico=(2.51 - fila[4])*100*pesoGluconico/251
  
  puntosGrado+puntosAcidez+puntosGluconico+puntosPotasio
}

entradasUvaBASoloParametros.df=entradas.df[,c(10,12:14)]

kilopuntosDesdeDF <- function(df) {	apply(df, MARGIN=1, FUN=kilopuntosDesdeFila)}
entradas.df$kilopuntosCalc=kilopuntosDesdeDF(entradasUvaBASoloParametros.df)
entradas.df$kilopuntosCalc=round(entradas.df$kilopuntosCalc,digits=2)
entradas.df$difKilopuntosYKilopuntosCalc=entradas.df$kilopuntos-entradas.df$kilopuntosCalc

```

## Conclusiones 

Para las entradas de uva blanca Airén, objeto de nuestro estudio, el número de filas del dataset de entrada del año `r periodo` que tienen un valor distinto de kilopuntos calculado con respecto al dato pasado por la cooperativa es `r nrow(entradas.df[entradas.df$difKilopuntosYKilopuntosCalc > umbral | entradas.df$difKilopuntosYKilopuntosCalc < -umbral,])` de un total de `r nrow(entradas.df)`.

Ejemplo de calculo de algunas filas con información no coincidente, si las hubiera:
```{r mostrando informacion}
head(entradas.df[entradas.df$difKilopuntosYKilopuntosCalc > umbral | entradas.df$difKilopuntosYKilopuntosCalc < -umbral ,])
```

