```{r licencia, echo=FALSE}
#Copyright 2021 Daniel Martín-Moreno Romero
#
#Licensed under the Apache License, Version 2.0 (the "License");
#you may not use this file except in compliance with the License.
#You may obtain a copy of the License at
#
#    http://www.apache.org/licenses/LICENSE-2.0
#
#Unless required by applicable law or agreed to in writing, software
#distributed under the License is distributed on an "AS IS" BASIS,
#WITHOUT WARRANTIES OR CONDITIONS OF ANY KIND, either express or implied.
#See the License for the specific language governing permissions and
#limitations under the License.
```
---
title: "SIPRUVA: Informe de cálculo de glucónico cuando viene vacío el campo"
author: "Daniel Martín-Moreno Romero"
date: "`r Sys.Date()`"
output:
  html_document: default
---

```{r setup, include=FALSE}
knitr::opts_chunk$set(echo = TRUE)
library(ggplot2)
```

## Analisis de datasets transformados de Excel a CSV

```{r dataset a leer}
file <-"fileConKilopuntosCalculadosAnyo3"

#valores y algoritmo ofuscados y por eso los resultados no son los esperados en el marco del TFM
pesoGrado = 45
pesoAcidez = 15
pesoPotasio = 15
pesoGluconico = 25
```

Análisis del dataset `r file`

```{r carga de resultados}
entradas.df<-read.csv(file, encoding="latin1",header = TRUE,sep = ",",na.strings = "")

names(entradas.df)
```

Esto nos carga un dataset original de `r nrow(entradas.df)` filas con un total de `r sum(entradas.df$neto)` kilogramos netos, sobre el que apicamos operaciones de limpieza de datos

Preparamos los datos filtrando las filas sobre las que no podemos calcular los glucónico, esto es las que tienen alguno de los otros 4 parámetros (acidez, gluconico o grado) a nulo o los propios kilopuntos a nulo
```{r limpieza de filas con valores nulos}
entradas.df=entradas.df[!(is.na(entradas.df$potasio)),]
entradas.df=entradas.df[!(is.na(entradas.df$acidez)),]
entradas.df=entradas.df[is.na(entradas.df$gluconico),]
entradas.df=entradas.df[!(is.na(entradas.df$kilopuntos)),]

#redondeamos los valores de los datos de entrada para que coincidan con los valores dados a los vectores para el calculo de kilopuntos
entradas.df$grado=round(entradas.df$grado,1)
entradas.df$gluconico=round(entradas.df$gluconico,2)
entradas.df$acidez=round(entradas.df$acidez,2)
entradas.df$temperatura=round(entradas.df$temperatura,2)

entradas.df$tipoUva=substring(entradas.df$tipoUva,10)
entradas.df=entradas.df[entradas.df$tipoUva=="UVA BLANCA AIREN",]
```

calculamos el gluconico
```{r calculo gluconico}
gluconicoDesdeFila <- function(fila){
 
  puntosGrado=0
  puntosGluconico=0
  puntosAcidez=0  
  puntosPotasio=0
  
  if (fila[1]<9)
      puntosGrado=0
  else if (fila[1]>13)
      puntosGrado=pesoGrado
  else
      puntosGrado = pesoGrado-((pesoGrado/41)*(13-fila[1])*10)
  
  if (fila[2]<3.01 | fila[2]>8.49)
      puntosAcidez=0
  else if (fila[2]<7.01 & fila[2]>4.49)
      puntosAcidez=pesoAcidez
  else if (fila[2]>=3.01 & fila[2]<=4.49)
      puntosAcidez=(fila[2] - 3)*100*pesoAcidez/149
  else
      puntosAcidez=(8.5 - fila[2])*100*pesoAcidez/149
  
  if (fila[3]<=1500)
      puntosPotasio=pesoPotasio
  else if (fila[3]>=3000)
      puntosPotasio=0
  else
      puntosPotasio=pesoPotasio - (fila[3]-1500)*pesoPotasio/1500
  
  puntosGluconico= fila[4] -(puntosGrado+puntosAcidez+puntosGluconico+puntosPotasio)
  
  2.51 - (puntosGluconico*251/(100*pesoGluconico))
}

entradasUvaBASoloParametros.df=entradas.df[,c(10,12,13,18)]

gluconicoDesdeDF <- function(df) {	apply(df, MARGIN=1, FUN=gluconicoDesdeFila)}
entradas.df$gluconico=gluconicoDesdeDF(entradasUvaBASoloParametros.df)

entradas.df$gluconico=round(entradas.df$gluconico, 2)

```

## Conclusiones 

Para las entradas de uva blanca Airén, objeto de nuestro estudio, el valor de gluconico presenta los siguientes valores de un total de `r nrow(entradas.df)` sobre los que se calculó: 
```{r estadisticos gluconico}
summary(entradas.df$gluconico)
```
Por tanto concluimos que el valor a dar a glucónico siempre que venga a nulo es 0 