```{r licencia, echo=FALSE}
#Copyright 2021 Daniel Martín-Moreno Romero
#
#Licensed under the Apache License, Version 2.0 (the "License");
#you may not use this file except in compliance with the License.
#You may obtain a copy of the License at
#
#    http://www.apache.org/licenses/LICENSE-2.0
#
#Unless required by applicable law or agreed to in writing, software
#distributed under the License is distributed on an "AS IS" BASIS,
#WITHOUT WARRANTIES OR CONDITIONS OF ANY KIND, either express or implied.
#See the License for the specific language governing permissions and
#limitations under the License.
```

---
title: "SIPRUVA: Informe sobre el conjunto de datos"
date: "`r Sys.Date()`"
output:
  html_document: 
    toc : yes
  pdf_document: 
   toc : yes
---

```{r setup, include=FALSE}
knitr::opts_chunk$set(echo = FALSE)
library(ggplot2)
library(corrplot)
library(rpart)
library(rpart.plot)
library(caret)
library(dplyr)
library(e1071)
```

# Analisis de dataset transformado de Excel a CSV

```{r dataset a leer}
file <-"ruta"
periodo <- "anyo1"
```

Análisis del dataset `r file`

```{r carga de resultados}
entradas.df<-read.csv(file, encoding="latin1",header = TRUE,sep = ",",na.strings = "")
entradas.df$tipoUva={
  if (grepl("anyo1",file))
    substring(entradas.df$tipoUva,6)
  else
    substring(entradas.df$tipoUva,10)
}
head(entradas.df,2)
```

Con unos datos de valores vacíos por atributo siguientes:
```{r valores_nulos_totales}
nas_por_atributo=sapply(entradas.df, function(x) sum(is.na(x)))
round(nas_por_atributo,2)

```

Esto nos carga un dataset original de `r nrow(entradas.df)` filas con un total neto de `r sum(entradas.df$neto)` kg de `r nrow(entradas.df[entradas.df$tipoUva=="UVA BLANCA AIREN",])` filas de uva blanca airén (neto `r sum(entradas.df[entradas.df$tipoUva=="UVA BLANCA AIREN",]$neto)`), sobre las que aplicaremos operaciones de limpieza de datos

## Visualizaciones iniciales

Por tipo de uva

```{r visualizacion inicial}
tiposUva.table=table(entradas.df$tipoUva)
tiposUva.df=as.data.frame(tiposUva.table)
tiposUva.df=tiposUva.df[order(-tiposUva.df$Freq),]

#x = reorder(miRNA, -value)
plot = ggplot(data=tiposUva.df, aes(x=reorder(Var1, Freq), y=Freq))+
  geom_bar(stat="identity", fill="steelblue")+
  geom_text(aes(label=Freq),size=3.5)+
  labs(x = "Variedad") + labs(y = "Num. entradas")+
  ggtitle(paste("Entradas por tipo de uva ",periodo))+
  theme(plot.title = element_text(hjust = 0.5))

plot + coord_flip()
```

# Análisis específico para uva blanca airén

A partir de este punto trabajamos únicamente con entradas de uva blanca airén. Primeramente consultamos el número de valores vacíos por atributo.
```{r valores_nulos}
entradas.df=entradas.df[entradas.df$tipoUva=="UVA BLANCA AIREN",]
nas_por_atributo=sapply(entradas.df, function(x) sum(is.na(x)))
round(nas_por_atributo,2)

```

Valores vacíos en terminos porcentuales
```{r valores_nulos_porcentajes}
round((nas_por_atributo/nrow(entradas.df)*100),2)
```

## Limpieza de datos
Hacemos una limpieza de datos:

* A las filas con glucónico vacío se les asigna el valor 0
* Las filas con acidez o potasio vacías se filtran para evitar que introduzcan perturbaciones en Cuadro de Mando posterior de simulación de precios

```{r hacemos la limpieza de los datos, echo=FALSE}

entradas.df=entradas.df[!(is.na(entradas.df$potasio)),]
entradas.df=entradas.df[!(is.na(entradas.df$acidez)),]

entradas.df$gluconico[is.na(entradas.df$gluconico)]=0

entradas.df=entradas.df[entradas.df$gluconico<100,]
entradas.df=entradas.df[entradas.df$acidez<100,]

entradas.df$grado=round(entradas.df$grado,1)
entradas.df$gluconico=round(entradas.df$gluconico,2)
entradas.df$acidez=round(entradas.df$acidez,2)
entradas.df$temperatura=round(entradas.df$temperatura,2)
```

Lo cual hace que nos quedemos finalmente con un dataset de `r nrow(entradas.df)` filas con unas distribuciones de informacion por fecha y por los distintos parámetros de la uva

### Estadísticos básicos

```{r estadisticos}
summary(entradas.df)
```


## Visualizaciones de información por fecha, calidad y parámetros

### Por fecha

```{r grafico distribucion por fechas, echo=FALSE}
fechas.table=table(entradas.df$fecha)
fechas.df=as.data.frame(fechas.table)

#x = reorder(miRNA, -value)
plot = ggplot(data=fechas.df, aes(x=Var1, y=Freq))+
  geom_bar(stat="identity", fill="steelblue", col="black", width = 1)+
  labs(x = "Fecha") + labs(y = "Num. entradas")+
  ggtitle(paste("Entradas por fecha ",periodo))+
  theme(axis.text.x = element_text(size = 8.5,
                                   angle = 45,
                                   color = "black",hjust = 1))+
  theme(plot.title = element_text(hjust = 0.5))
plot

```

### Por calidad

```{r grafico distribucion por calidad uva blanca, echo=FALSE}
calidades.table=table(entradas.df$calidad)
calidades.df=as.data.frame(calidades.table)

#x = reorder(miRNA, -value)
plot = ggplot(data=calidades.df, aes(x=Var1, y=Freq))+
  geom_bar(stat="identity", fill="steelblue", col="black", width=0.5)+
  labs(x = "Calidad") + labs(y = "Num. entradas")+
  ggtitle(paste("Entradas por calidad ",periodo))+
  theme(plot.title = element_text(hjust = 0.5))
plot
```

### Distribución por grado

```{r grafico distribucion por grado, echo=FALSE}
grados.table=table(entradas.df$grado)
grados.df=as.data.frame(grados.table)

#x = reorder(miRNA, -value)
plot = ggplot(data=grados.df, aes(x=Var1, y=Freq))+
  geom_bar(stat="identity", fill="steelblue", col="black")+
  labs(x = "Grado") + labs(y = "Num. entradas")+
  ggtitle(paste("Distribución de grado ",periodo))+
  theme(axis.text.x = element_text(size = 8.5,
                                   angle = 45,
                                   color = "black",hjust = 1))+
  theme(plot.title = element_text(hjust = 0.5))
plot
```

### Distribución por gluconico

```{r grafico distribucion por gluconico, echo=FALSE}
plot <- ggplot(entradas.df, aes(x=gluconico))+
  geom_histogram(bins=100,fill="steelblue", colour = "black")+
  labs(x = "Glucónico") + labs(y = "Num. entradas")+
  ggtitle(paste("Distribución de glucónico ",periodo))+
  theme(plot.title = element_text(hjust = 0.5))
plot
```

### Distribución por potasio

```{r grafico distribucion por potasio, echo=FALSE}
plot <- ggplot(entradas.df, aes(x=potasio))+
  geom_histogram(bins=100,fill="steelblue", colour = "black")+
  labs(x = "Potasio") + labs(y = "Num. entradas")+
  ggtitle(paste("Distribución de potasio ",periodo))+
  theme(plot.title = element_text(hjust = 0.5))
plot
```

### Distribución por acidez

```{r grafico distribucion por acidez, echo=FALSE}
plot <- ggplot(entradas.df, aes(x=acidez))+
  geom_histogram(bins=100,fill="steelblue", colour = "black")+
  labs(x = "Acidez") + labs(y = "Num. entradas")+
  ggtitle(paste("Distribución de acidez ",periodo))+
  theme(plot.title = element_text(hjust = 0.5))
plot
```

# Preparación de los datos 

En la fase de preparación de los datos: 

 * Si no venía un valor de importe para cada entrada de uva, damos valor a esta variable necesaria en el CDM posterior a partir de un conjunto de precios de calidad de referencia
 * Seleccionamos para el dataset resultado del proceso/informe únicamente las columnas necesarias para el CDM

```{r dataset resultado, echo=FALSE}
#si no existe la columna importe la rellenamos a partir de la información estándar
precios_ref=c(0.0222,0.02,0.0178)
names(precios_ref)=c("1","2","3")
entradas.df$importe={
  if (!("importe" %in% colnames(entradas.df)))
    entradas.df$kilogrado*precios_ref[as.character(entradas.df$calidad)]
}
```

## Resultado: Exportación dataset a fichero

```{r dataset fichero resultado, echo=FALSE}
entradas.df = entradas.df[,c(1,7,9,10,12:14,19)]
head(entradas.df,2)
fileOutput = paste("listado_valido_",periodo,"_v_informe.csv")
write.csv2(entradas.df, fileOutput)
```

Exportamos el resultado del proceso de preparación de datos al fichero `r fileOutput` 
